【裁判字號】    98,易緝,57
【裁判日期】    980519
【裁判案由】    竊盜
【裁判全文】
臺灣板橋地方法院刑事判決              98年度易緝字第57號
公  訴  人  臺灣板橋地方法院檢察署檢察官
被      告  甲○○
                    國民
上列被告因竊盜案件，經檢察官提起公訴（97年度偵字第12293
號），本院判決如下：
    主      文
甲○○犯攜帶兇器竊盜罪，累犯，處有期徒刑捌月，扣案之活動
扳手、老虎鉗及拔釘器各壹支，均沒收之。
    事      實
一、甲○○前於民國93年間，因竊盜案件，經本院以94年度簡上
    字第100 號判處有期徒刑3 月確定；又於94年間，因竊盜案
    件，經本院以94年度簡字第3177號判處有期徒刑3 月確定。
    上開2 案嗣經本院以94年度聲字第1959號裁定定其應執行刑
    為有期徒刑5 月確定，入監服刑後，於95年1 月16日縮刑期
    滿，翌日因徒刑執行完畢出監。詎仍不知悔改，復意圖為自
    己不法之所有，於97年4 月12日上午9 時40分許，在址設臺
    北縣蘆洲市○○路510-1 號山昌機械有限公司（下稱山昌公
    司，登記負責人柯鳳琴，實際負責人陳舜卿）後方，持其所
    有客觀上足以對人之生命、身體及安全構成威脅，可供兇器
    使用之活動鈑手、老虎鉗及拔釘器各1 支，拆卸山昌公司所
    有整平機上之傳動馬達1 個（所涉毀損部分，未據告訴），
    竊取該傳動馬達得手。旋於甲○○將該傳動馬達搬運至其停
    放附近之三輪車時，為陳舜卿發覺而報警查獲，並扣得甲○
    ○所有持以行竊之活動鈑手、老虎鉗及拔釘器各1 支。
二、案經臺北縣政府警察局蘆洲分局報請臺灣板橋地方法院檢察
    署檢察官偵查起訴。
    理      由
一、證據能力：
（一）證人陳舜卿於偵訊時之陳述：
   1、按被告以外之人於審判外之言詞或書面陳述，除法律有規
      定者外，不得為證據；被告以外之人於偵訊中向檢察官所
      為之陳述，除顯有不可信之情況者外，得為證據，刑事訴
      訟法第159 條第1 項、第159 條之1 第2 項分別定有明文
      。而所謂不可信情況之認定，法院應審酌被告以外之人於
      陳述時之外在環境及情況，例如：陳述時之心理狀況、有
      無受到外力干擾等，以為判斷之依據（法院辦理刑事訴訟
      案件應行注意事項89參照）。被告以外之人前於偵查中，
      經具結後所為證述，除反對該項供述得具有證據能力之一
      方，已釋明「顯有不可信之情況」之理由外，皆得為證據
      。
   2、查證人陳舜卿於檢察官偵查時，係以證人之身份，經檢察
      官告以具結之義務及偽證之處罰，經其具結，而於負擔偽
      證罪之處罰心理下所為，係經以具結擔保其證述之真實性
      。又司法實務運作上，咸認偵查中檢察官向被告以外之人
      所取得之陳述，原則上均能遵守法律規定，不致違法取供
      ，可信性極高，因而明定除顯有不可信之情況者外，得為
      證據。亦即，被告以外之人於偵查中依法應具結者已具結
      ，向檢察官所為之陳述，原則上具有證據能力，於例外「
      顯有不可信之情況」，始不具證據能力。證人陳舜卿於檢
      察官訊問時之證述，並無證據顯示係遭受強暴、脅迫、詐
      欺、利誘等外力干擾情形，或在影響其心理狀況致妨礙其
      自由陳述等顯不可信之情況下所為。其於偵訊時之陳述既
      無顯不可信之情況，依上開說明，自有證據能力。
（二）其餘證據方法之證據能力：
      按被告以外之人於審判外之陳述，雖不符刑事訴訟法第15
      9 條之1 至第159 條之4 之規定，而經當事人於審判程序
      同意作為證據，法院審酌該言詞陳述或書面陳述作成時之
      情況，認為適當者，亦得為證據；當事人、代理人或辯護
      人於法院調查證據時，知有同法第159 條第1 項不得為證
      據之情形，而未於言詞辯論終結前聲明異議者，視為有前
      項之同意，刑事訴訟法第159 條之5 亦有明文。查證人陳
      舜卿於警詢時之陳述，係被告甲○○以外之人於審判外之
      言詞陳述，被告知有不得為證據之情形，於本院言詞辯論
      終結前，並未就上開證據方法之證據能力聲明異議。本院
      審酌證人陳舜卿於警詢時，係就其親身經歷之事實而為陳
      述，核無違法取證或證明力顯然過低之情事。則依其陳述
      作成時之狀況，並無不適當之情形，自得為證據。
二、得心證之理由：
    被告於本院審理時，固坦承有至上址工廠後方撿拾物品之事
    實，惟矢口否認有何攜帶兇器竊盜之犯行，辯稱：其並未竊
    取馬達，僅在現場撿拾廢鐵，所攜帶之活動鈑手、老虎鉗、
    拔釘器係置於三輪車上，並未持以行竊云云。經查：被告於
    上開時、地，持其所有之活動鈑手、老虎鉗及拔釘器等工具
    拆卸山昌公司所有平整機上之傳動馬達而竊取之等情，業據
    證人陳舜卿於警詢、偵訊及本院訊問時證稱：當時其至工廠
    後方巡視，正好發現被告拿活動扳手、老虎鉗及拔釘器在拆
    卸平整機內之傳動馬達，並將馬達拆卸下來要搬走等語甚明
    （詳臺灣板橋地方法院檢察署97年度偵字第12293 號偵查卷
    宗第10、11頁、第43、44頁、本院97年度易字第2086號卷第
    20 、21 頁），並有贓物認領保管單1 紙、現場相片8 張在
    卷足憑（詳臺灣板橋地方法院檢察署97年度偵字第12293 號
    偵查卷宗第12頁、第18至21頁），復有扣案之活動扳手、老
    虎鉗及拔釘器各1 支可查。再者，山昌公司所有平整機上之
    傳動馬達業經他人拆卸後移出，且被告所有之活動扳手及拔
    釘器亦置於現場等節，並有現場相片8 張在卷可查（詳臺灣
    板橋地方法院檢察署97年度偵字第12293 號偵查卷宗第18至
    21頁），經核與證人陳舜卿證述之情節相符。而證人陳舜卿
    於偵訊及本院訊問時之證詞，係經具結程序擔保其證言之真
    實性，其與被告並無怨隙仇恨，衡情應無甘冒偽證或誣告罪
    責而設詞誣陷被告之理。從而，被告上開所辯，均不足採信
    ，本案事證已臻明確，應依法論科。
三、適用法律及量刑：
    按刑法第321 條第1 項第3 款之攜帶兇器竊盜罪，係以行為
    人攜帶兇器竊盜為其加重條件，此所謂兇器，其種類並無限
    制，凡客觀上足對人之生命、身體、安全構成威脅，具有危
    險性之兇器均屬之，且祇須行竊時攜帶此種具有危險性之兇
    器為已足，並不以攜帶之初有行兇之意圖為必要（最高法院
    79年臺上字第5253號判例意旨參照）。查被告持以行竊之活
    動鈑手、老虎鉗及拔釘器各1 支，均係金屬材質，且質地堅
    硬，拔釘器兩端均呈尖銳狀等情，業經本院當庭勘驗屬實（
    詳本院卷第42頁正面），若持之對人攻擊，對人之生命、身
    體及安全具有危險性，應屬兇器無訛。是核被告所為，係犯
    刑法第321 條第1 項第3 款之攜帶兇器竊盜罪。又被告前於
    93年間，因竊盜案件，經本院以94年度簡上字第100 號判處
    有期徒刑3 月確定；又於94年間，因竊盜案件，經本院以94
    年度簡字第3177號判處有期徒刑3 月確定。上開2 案嗣經本
    院以94年度聲字第1959號裁定定其應執行刑為有期徒刑5 月
    確定，入監服刑後，於95年1 月16日縮刑期滿，翌日因徒刑
    執行完畢出監等情，有臺灣高等法院被告前案紀錄表可稽。
    其於受有期徒刑之執行完畢，5 年以內故意再犯本案有期徒
    刑以上之罪，為累犯，應依刑法第47條第1 項之規定加重其
    刑。爰審酌被告已有多次竊盜前科，素行不佳，仍不知悔改
    ，復為本案犯行，破壞社會秩序，並對被害人造成損害，暨
    參酌其犯後未見悔意之態度，本應嚴懲，惟念其年事已大，
    僅靠撿拾破爛維生，且竊得財物後隨即經警查獲，所竊財物
    並已發還被害人，另竊得之財物價值尚輕等一切情狀，量處
    如主文所示之刑。至被告行竊所用之活動扳手、老虎鉗及拔
    釘器各1 支，係被告所有，此經被告供陳甚明。又上開工具
    均係被告持以竊取本案傳動馬達使用，復經證人陳舜卿證述
    甚詳，均應依刑法第38條第1 項第2 款規定，宣告沒收之。
據上論斷，應依刑事訴訟法第299 條第1 項前段，刑法第321 條
第1 項第3 款、第47條第1 項、第38條第1 項第2 款，判決如主
文。
本案經檢察官靳開聖到庭執行職務。
中    華    民    國    98    年    5     月    19    日
                  刑事第四庭    法  官  謝梨敏
以上正本證明與原本無異
如不服本判決應於送達後10日內向本院提出上訴狀
                                書記官  翁子婷
中    華    民    國    98    年    5     月    19    日
附錄本案論罪科刑法條全文：
中華民國刑法第321條
犯竊盜罪而有左列情形之一者，處6 月以上、5 年以下有期徒刑
：
一、於夜間侵入住宅或有人居住之建築物、船艦或隱匿其內而犯
    之者。
二、毀越門扇、牆垣或其他安全設備而犯之者。
三、攜帶兇器而犯之者。
四、結夥三人以上而犯之者。
五、乘火災、水災或其他災害之際而犯之者。
六、在車站或埠頭而犯之者。
前項之未遂犯罰之。


司法院資訊處製作；財團法人民間司法改革基金會備份。
